臺灣新北地方法院民事裁定　　　　　　 110年度訴字第2769號
原　　　告　誠信資融股份有限公司

法定代理人　余東榮　


被　　　告　劉建忠　
　　　　　　劉晏廷　

上列當事人間請求塗銷所有權移轉登記等事件，本院裁定如下：
    主  文
原告應於收受本裁定送達之日起五日內補繳第一審裁判費新臺幣
捌仟壹佰肆拾元，逾期未補正，即駁回原告之訴。
    理  由
一、按訴訟標的之價額，由法院核定。核定訴訟標的之價額，以
    起訴時之交易價額為準；無交易價額者，以原告就訴訟標的
    所有之利益為準。以一訴主張數項標的者，其價額合併計算
    之。但所主張之數項標的互相競合或應為選擇者，其訴訟標
    的價額，應依其中價額最高者定之。民事訴訟法第77條之1
    第1 、2 項、第77條之2 第1 項分別定有明文。再債權人主
    張債務人詐害其債權，依民法第244 條規定提起撤銷詐害行
    為之訴者，債權人行使撤銷權之目的，在使其債權獲得清償
    ，故應以債權人因撤銷權之行使所受利益為準，原則上以債
    權人主張之債權額，計算其訴訟標的價額；但被撤銷法律行
    為標的之價額低於債權人主張之債權額時，則以該被撤銷法
    律行為標的之價額計算（最高法院99年度台抗字第222 號裁
    定意旨參照）。
二、本件原告依民法第244 條第1 項及第4 項規定，請求被告二
    人間就新北市○○區○○段000000000 地號土地，權利範圍
    4 分之1 ，及同段00920-000 建號建物（門牌號碼新北市○
    ○區○○路000 巷00號2 樓）權利範圍全部（下合稱系爭房
    地），於民國109 年1 月16日所為贈與之債權關係及同年3
    月13日所為所有權移轉登記之物權關係均應予撤銷，併請求
    被告劉晏廷將系爭房地，經新北市板橋區地政事務所以109
    年新板登字第007080號收件，於109 年3 月13日以贈與為原
    因之所有權移轉登記予以塗銷，並回復登記為被告劉建忠所
    有。則依前揭規定及說明，本件訴訟標的價額原則上仍應以
    債權人主張之債權額為據，惟如被撤銷法律行為標的之價額
    低於債權人主張之債權額時，則以該被撤銷法律行為標的之
    價額計算。而原告主張之債權額固為新臺幣（下同）170,00
    0 元，然原告所提撤銷之訴，其所得之利益為其對被告劉建
    忠之債權，而此債權包括消費款本金、利息及違約金在內，
    是原告就訴訟標的所有之利益自應全部計入訴訟標的價額，
    並應併計至起訴時止之利息及違約金，則原告於起訴時，對
    被告之債權總額共計為901,103 元【計算式：170000×20﹪
    ÷365 ×6561（天）＋170000×20﹪×10﹪÷365 ×182 （
    天）＋170000×20﹪×20﹪÷365 ×6347（天）】。至於原
    告主張被撤銷法律行為標的之價額，以系爭房地之交易價值
    計算，經本院依職權查詢，系爭房地附近之不動產每坪交易
    價格為180,000 元，而系爭房地之建物面積為62 .15平方公
    尺，有建物電傳資訊、內政部不動產交易實價查詢服務網查
    詢結果可按，是系爭房地之之價值應為11,187,000元（計算
    式：180000元×62.15 ㎡＝11187000元），高於原告所主張
    之債權總額901,103 元，是以本件訴訟標的價額應以原告所
    主張之債權總額為準，應徵收第一審之裁判費為9,910 元，
    又原告於起訴時已繳納第一審裁判費1,770 元，扣除前揭已
    繳納部分，尚有8,140 元未繳。茲依民事訴訟法第249 條第
    1 項但書之規定，限原告於收受本裁定送達五日內如數補繳
    ，逾期不補正，即駁回其訴，特此裁定。
中    華    民    國   110    年    12    月    6     日
                  民事第五庭    法  官  曹惠玲
以上正本係照原本作成。
如不服本裁定關於核定訴訟標的價額部分，應於送達後10日內向
本院提出抗告狀，並繳納抗告費新臺幣1,000 元；其餘關於命補
繳裁判費部分，不得抗告。
中    華    民    國   110    年    12    月    7     日
                                書記官  涂菀君
附  表：
┌─────────────────────────────────────┐
│土地：                                                                    │
├─┬─────────────────────┬─┬──────┬────┤
│編│  土          地          坐          落  │地│面    積    │權利範圍│
│號├───┬────┬───┬──┬─────┤  ├──────┤        │
│  │縣  市│鄉鎮市區│  段  │小段│  地  號  │目│  平方公尺  │        │
├─┼───┼────┼───┼──┼─────┼─┼──────┼────┤
│1 │新北市│ 板橋區 │重慶段│    │0145-0000 │  │   80.00    │4分之1  │
├─┴───┴────┴───┴──┴─────┴─┴──────┴────┤
│建物                                                                      │
├──┬───┬───────┬─────┬───────────┬────┤
│    │      │基  地  坐  落│建築式樣主│建物面積（平方公尺）  │權利範圍│
│編號│ 建號 │--------------│要建築材料│                      │        │
│    │      │建  物  門  牌│及房屋層數│                      │        │
├──┼───┼───────┼─────┼───────────┼────┤
│1   │00920 │新北市板橋區重│4 層樓鋼筋│層數：4 層            │全部    │
│    │-000  │慶段0145-0000 │混凝土造  │層次：2 層            │        │
│    │      │地號          │          │總面積：62.15         │        │
│    │      │------------- │          │層次面積：62.15       │        │
│    │      │新北市板橋區忠│          │                      │        │
│    │      │孝路196 巷19號│          │                      │        │
│    │      │2 樓          │          │                      │        │
└──┴───┴───────┴─────┴───────────┴────┘